【裁判字號】    97,訴,1469
【裁判日期】    970925
【裁判案由】    違反毒品危害防制條例
【裁判全文】
臺灣臺南地方法院刑事判決              97年度訴字第1469號
公  訴  人  臺灣臺南地方法院檢察署檢察官
被      告  甲○○
                    （現另案在臺灣臺南監獄臺南分監執行）
上列被告因違反毒品危害防制條例案件，經檢察官提起公訴（97
年度毒偵字第2036號），被告於準備程序中就被訴事實為有罪之
陳述，本院合議庭裁定改依簡式審判程序審理，判決如下：
    主  文
甲○○施用第一級毒品，累犯，處有期徒刑壹年。
    事  實
一、甲○○前於民國89年間因施用毒品案件，經本院以89年度毒
    聲字第455 號裁定送觀察、勒戒後，認有繼續施用毒品傾向
    ，再經本院以89年度毒聲字第864 號裁定送戒治處所施以強
    制戒治，嗣因戒治成效良好，本院以89年度毒聲字第2183號
    裁定停止戒治處分，於89年8 月1 日停止戒治付保護管束，
    並於90年3 月27日期滿未經撤銷，強制戒治視為執行完畢，
    由臺灣臺南地方法院檢察署檢察官以90年度戒毒偵字第205
    號為不起訴處分確定；復於受上開強制戒治執行完畢釋放後
    5年內之93年間再犯施用毒品案件，先後經本院以93年度訴
    字第639 號、94年度易字第127 號判決各判處有期徒刑10月
    、6 月確定；再於93年間因竊盜案件，經本院以93年度易字
    第70 8號判決判處有期徒刑1年2月，上訴後，經臺灣高等法
    院臺南分院以94年度上易字第154 號判決駁回確定，上述有
    期徒刑10月、6 月、1 年2 月，並經臺灣高等法院臺南分院
    以94年度聲字第217 號裁定應執行有期徒刑2年3月確定，嗣
    經同院以96年度聲減字第361 號裁定減刑，並定應執行有期
    徒刑1 年1 月又15日確定，於97年4月8日縮短刑期假釋出監
    ，並於97年5 月18日縮刑期滿執行完畢。詎其猶不知悔改，
    仍未戒除毒癮，復基於施用第一級毒品海洛因之犯意，於97
    年6月30日10時5分許，在臺南市○○路某公園內，將海洛因
    加水稀釋後以注射針筒注射之方式，施用第一級毒品海洛因
    1 次。嗣於97年6 月30日17時30分許，因騎乘贓車行經臺南
    市○區○○路278 號前為警查獲，經其同意採尿送驗後呈嗎
    啡之陽性反應，始知上情。
二、案經臺南市警察局第二分局報請臺灣臺南地方法院檢察署檢
    察官偵查起訴。
    理  由
一、本件被告甲○○所犯係死刑、無期徒刑、最輕本刑為3 年以
    上有期徒刑以外之罪，其於本院準備程序中就被訴事實為有
    罪之陳述，經法官告知被告簡式審判程序之旨，並聽取公訴
    人、被告之意見後，由本院合議庭依刑事訴訟法第273 條之
    1 第1 項規定，裁定由受命法官獨任進行簡式審判程序，先
    予敘明。
二、上開事實，業據被告於警詢、偵查中及本院審理時坦承不諱
    （見警卷第2 頁反面、偵卷第8 頁、本院卷第25、31頁），
    且被告為警查獲時採尿送驗結果呈嗎啡（即海洛因水解後之
    反應）之陽性反應，有詮昕科技股份有限公司97年7 月14日
    00000000號濫用藥物尿液檢驗報告1 紙在卷可稽（見警卷第
    1 頁），上述鑑驗結果，係檢驗機關本於專業知識及以精密
    儀器或科學檢驗方法所得之結論，自可憑信，足見被告自白
    與事實相符，堪以採信。
三、按毒品危害防制條例於92年7 月9 日修正公布，其中第20條
    、第23條將施用毒品之刑事處遇程序，區分為「初犯」、「
    5 年內再犯」、「5 年後再犯」，而依立法理由觀之，僅限
    於「初犯」、「5 年後再犯」，始應先經觀察、勒戒或強制
    戒治程序，倘被告於5 年內已再犯，經依法追訴處罰，縱其
    第三次（或第三次以上）再度施用毒品之時間，在初犯經觀
    察、勒戒或強制戒治執行完畢釋放5年以後，已不合於「5
    年後再犯」之規定，且因已於「5 年內再犯」，顯見其再犯
    率甚高，原實施觀察、勒戒或強制戒治，已無法收其實效，
    即應依該條例第10條處罰（最高法院95年5 月9 日95年度第
    7 次刑事庭會議決議參照）。查被告前於89年間因施用毒品
    案件，經本院以89年度毒聲字第455 號裁定送觀察、勒戒後
    ，認有繼續施用毒品傾向，再經本院以89年度毒聲字第864
    號裁定送戒治處所施以強制戒治，嗣因戒治成效良好，本院
    以89年度毒聲字第2183號裁定停止戒治處分，於89年8 月1
    日停止戒治付保護管束，並於90年3 月27日期滿未經撤銷，
    強制戒治視為執行完畢，由臺灣臺南地方法院檢察署檢察官
    以90年度戒毒偵字第205 號為不起訴處分確定；復於受上開
    強制戒治執行完畢釋放後5 年內之93年間再犯施用毒品案件
    ，先後經本院以93年度訴字第639 號、94年度易字第127 號
    判決各判處有期徒刑10月、6 月確定等情，有臺灣高等法院
    被告全國前案紀錄表1 份在卷可參。是被告於觀察、勒戒及
    強制戒治執行完畢釋放後，5 年內已再犯施用毒品案件，經
    法院判處罪刑確定，則其再犯本件施用毒品案件，即非屬該
    條例第20條第3項所稱「5年後再犯」之情形，檢察官自應依
    法追訴。從而，本件事證明確，被告犯行洵堪認定。
四、查海洛因屬毒品危害防制條例第2 條第2 項第1 款所稱之第
    一級毒品，不得持有、施用，被告竟持以施用，核其所為，
    係犯同條例第10條第1 項之施用第一級毒品罪。其施用前持
    有海洛因之低度行為，應為施用之高度行為所吸收，不另論
    罪。又被告前於93年間因2 度違反毒品危害防制條例案件，
    先後經本院以93年度訴字第639 號、94年度易字第127 號判
    決各判處有期徒刑10月、6 月確定；再於93年間因竊盜案件
    ，經本院以93年度易字第708 號判決判處有期徒刑1 年2 月
    ，上訴後，經臺灣高等法院臺南分院以94年度上易字第154
    號判決駁回確定，上述3 案並經臺灣高等法院臺南分院以94
    年度聲字第217 號裁定應執行有期徒刑2 年3 月確定，嗣經
    同院以96年度聲減字第361 號裁定減刑並定應執行有期徒刑
    1 年1 月又15日確定，於97年4 月8 日縮短刑期假釋出監，
    並於97年5 月18日縮刑期滿執行完畢，此有臺灣高等法院被
    告全國前案紀錄表各1 份在卷可按，其受徒刑之執行完畢，
    5 年以內故意再犯有期徒刑以上之本罪，為累犯，依法應加
    重其刑。爰審酌被告素行非佳，經觀察、勒戒及強制戒治後
    ，仍未能戒除毒癮，顯見其無戒毒悔改之意，惟念其施用毒
    品乃自戕行為及犯罪後坦承犯行，已具悔意之犯後態度等一
    切情狀，量處如主文所示之刑。至被告所有供施用海洛因所
    用之注射針筒已經丟棄之情，業據其供明在卷（見本院卷31
    頁），茲以注射針筒屬易碎之物，既經丟棄，衡情，應已滅
    失，自無庸為沒收之諭知。
據上論斷，應依刑事訴訟法第273 條之1 第1 項、第299 條第 1
項前段，毒品危害防制條例第10條第1 項，刑法第11條前段、第
47條第1 項，判決如主文。
本案經檢察官乙○○到庭執行職務。
中    華    民    國    97    年    9     月    25    日
                  刑事第十一庭  法  官   蘇碧珠
右正本證明與原本無異。
如不服本判決應於收受本判決送達後10日內向本院提出上訴書狀
，其未敘述上訴理由者，並得於提起上訴後10日內向本院補提理
由書狀（均須按他造當事人之人數附繕本）「切勿逕送上級法院
」
                                書記官   許哲萍
中    華    民    國    97    年    9     月    25    日
附錄本案論罪科刑法條全文
毒品危害防制條例第10條第1項：
施用第一級毒品者，處6月以上5年以下有期徒刑。


司法院資訊處製作；財團法人民間司法改革基金會備份。
